臺灣高等法院臺南分院民事判決
110年度上字第147號
上  訴  人  乙○○  
訴訟代理人  郭俊銘律師
複代理人    周起祥律師
被上訴人    丙○○  
訴訟代理人  林媗琪律師
上列當事人間請求損害賠償等事件，上訴人對於中華民國110年3
月31日臺灣臺南地方法院110年度訴字第76號第一審判決提起上
訴，本院於111年6月15日言詞辯論終結，判決如下：
    主  文
原判決關於駁回上訴人後開第二項之訴，及該部分訴訟費用之裁
判均廢棄。
被上訴人應給付上訴人新臺幣20萬元，及自民國110年1月22日起
至清償日止，按年息百分之五計算之利息。
其餘上訴駁回。
第一、二審訴訟費用由被上訴人負擔十分之一，餘由上訴人負擔
。
    事實及理由
壹、程序方面：
    按當事人於第二審不得提出新攻擊或防禦方法。但對於在第
    一審已提出之攻擊或防禦方法為補充者，不在此限，民事訴
    訟法第447條第1項第3款定有明文。查上訴人主張被上訴人
    於民國109年12月6日（下稱事發日）晚上9時許，在上訴人
    之配偶甲○○位於臺南市○○區○○街000巷000弄0000號租屋處（
    下稱租屋處），有侵害上訴人配偶權之侵權行為等情，已據
    其於原審提出事發日之錄影光碟為證（下稱原審光碟），然
    因上訴人提出之原審光碟錄影畫面，無法清楚看見甲○○有衣
    衫不整或裸體情形，而經原審為上訴人敗訴之判決，上訴人
    為就原審已提出之攻擊方法，於本院補充提出更為清晰之同
    日錄影檔案光碟（下稱系爭光碟），核與前揭規定尚無不合
    ，應予准許，先予敘明。
貳、實體方面：
一、上訴人主張：上訴人與訴外人甲○○原為夫妻，被上訴人明知
    甲○○為有配偶之人，竟於事發日晚上9時許，在甲○○租屋處
    與甲○○發生性關係，及不當交往行為，不法侵害上訴人之配
    偶權，造成其精神上極大痛苦等情。爰依民法第184條第1項
    、第195條第1、3項之規定，求為命被上訴人給付新臺幣（
    下同）200萬元並加計自起訴狀繕本送達翌日起算之法定遲
    延利息之判決（原審為上訴人敗訴之判決，上訴人聲明不服
    ，提起上訴）。並上訴聲明：㈠原判決廢棄。㈡被上訴人應給
    付上訴人200萬元，及自起訴狀繕本送達翌日起至清償日止
    ，按年息百分之5計算之利息。㈢願供擔保，請准宣告假執行
    。
二、被上訴人則以：被上訴人夫妻與甲○○為好友，被上訴人受甲
    ○○之請託，於事發日載運床板至甲○○租屋處，僅與甲○○稍聊
    一下隨即離開，並無侵害上訴人配偶權之行為等語，資為抗
    辯。並答辯聲明：㈠上訴駁回。㈡如受不利判決，願供擔保請
    准宣告免為假執行。
三、兩造不爭執事項：
  ㈠被上訴人於事發日前，知悉甲○○為上訴人之配偶。
  ㈡被上訴人於事發日晚上，出現在甲○○租屋處，當時上訴人與
    甲○○為夫妻關係。
  ㈢原審於110年3月25日勘驗上訴人提出之原審光碟，其勘驗結
    果如下：〔畫面時間00：00：00至00：00：24〕畫面為大樓門
    口走廊，畫面右方1名男子（被上訴人）戴安全帽、口罩走
    出門，畫面左方另1名男子（上訴人）左手持手機錄影，右
    手推擠畫面右方男子，以台語稱：「不用跑！不用跑！你在
    跑什麼？你在跑什麼？」錄影者進入畫面右方之房門，房間
    内黑暗無光，廁所燈亮，錄影畫面搖晃，錄影者進入另一道
    房門，該房間内有些微光線，錄影畫面出現床鋪及棉被之一
    角，有看到床上的人將棉被拉過來蓋在大腿部後，有露出小
    腿部，畫面背景傳出男子聲音以台語稱：「幹什麼？你來這
    裡很多次了」，有1名女子以台語稱：「你是在搶什麼？」
    。
  ㈣原審卷第87頁為上訴人在被上訴人於事發日晚上欲離開甲○○
    租屋處時所拍攝之照片。
  ㈤本院於110年10月22日準備程序期日，當庭勘驗上訴人於本院
    提出之系爭光碟內容，勘驗結果如附表所示。
四、本院之判斷：
　㈠被上訴人雖抗辯：上訴人取得系爭光碟，係違法侵入甲○○租
    屋處所拍攝之影片，侵害甲○○之隱私及住宅安寧，顯屬違法
    取得之證據而無證據能力云云；然查：
　⒈按訴訟權、婚姻配偶權之保障與隱私權之保護，兩者有發生
    衝突可能，如因侵害隱私權而取得或利用之證據，或以不法
    方式取得或利用之證據，法院應否以欠缺證據能力，予以排
    除時，考量在民事訴訟程序，對立之兩造立於公平地位，於
    法院面前為權利之主張與防禦、證據之取得與提出，並無不
    對等情事，是於證據能力之審查密度，應採較寬鬆標準，非
    有重大不法情事，不宜任意以證據能力欠缺為由，為證據排
    除法則之援用。衡諸婚姻與家庭為社會形成與發展之基礎，
    且斟酌社會現實情況，妨害他人婚姻權益之不法行為，常以
    隱秘方式為之，並因隱私權受保護之故，被害人舉證極度不
    易，當不法行為人之隱私權與被害人之訴訟權、婚姻配偶權
    發生衝突時，兩者間應為一定程度之調整，以符合法益之衡
    平。因此，如以侵害隱私權之方式而取得或利用之證據排除
    方面，應視該證據之取得或利用，是否合乎比例原則並為法
    益之權衡，以決定該證據有無證據能力。
　⒉本院審酌上訴人取得系爭光碟之目的，係為證明其與甲○○之
    婚姻關係存續期間，甲○○與被上訴人間有發生性行為或存有
    不正當男女交往行為，破壞其與甲○○婚姻關係之用，且此待
    證事實涉及甲○○與被上訴人間之私密行為，於舉證責任上顯
    有相當程度之困難。而上訴人利用被上訴人開門離開甲○○租
    屋處之機會，進入甲○○租屋處，並即時拍攝租屋處內現況，
    核其行為，係為維護其婚姻家庭關係與人倫秩序之重要法益
    ，且係以短時間攝影保全現場狀況之方法為之，並非以電子
    設備隨時掌控該租屋處內私密行為之監控方法，尚難遽認有
    過度侵擾甲○○個人生活私密領域，造成其隱私權重大損害之
    情形。再者，系爭光碟經內政部警政署刑事警察局（下稱刑
    事警察局）鑑定結果，其影格、影像畫面連續，此有刑事警
    察局110年9月23日刑鑑字第1100098620號函在卷可查（見本
    院卷第105頁），可認該光碟無偽造或變造之情形。是以兩
    相權衡下，上訴人取得並使用系爭光碟為本案證據方法，尚
    無違反比例原則，不應排除其證據能力，應認系爭光碟得作
    為本案證據之用。被上訴人辯稱系爭光碟無證據能力云云，
    委不足採。
　㈡按因故意或過失，不法侵害他人之權利者，負損害賠償責任
    ；故意以背於善良風俗之方法，加損害於他人者亦同；不法
    侵害他人之身體、健康、名譽、自由、信用、隱私、貞操，
    或不法侵害其他人格法益而情節重大者，被害人雖非財產上
    之損害，亦得請求賠償相當之金額；前二項規定，於不法侵
    害他人基於父、母、子、女或配偶關係之身分法益而情節重
    大者，準用之；民法第184條第1項、第195條第1項、第3項
    分別定有明文。所謂配偶權，係指配偶間因婚姻而成立以互
    負誠實義務為內容之權利，如行為人明知為他人配偶卻故與
    之交往，其互動方式依社會一般觀念，已足以動搖婚姻關係
    所重應協力保持共同生活圓滿安全幸福之忠實目的時，自得
    謂有以違背善良風俗之方法，加損害於他人之故意，苟配偶
    確因此受非財產上之損害即精神上痛苦，自得依法請求賠償
    。又侵害配偶權之行為，不以發生性行為為限，倘夫妻任一
    方與第三人間存有背離一般社交行為之不正常往來，且逾越
    社會一般通念所能容忍之範圍，已達破壞婚姻共同生活之圓
    滿安全及幸福之程度者，即足當之。至於司法院釋字第791
    號解釋雖宣告刑法第239條通姦罪及相姦罪等規定違憲，然
    揆其理由，僅係認為以刑罰手段維護婚姻制度及婚姻關係，
    與憲法第23條比例原則不符，並非認定上述價值不受法律之
    保障。因此，倘若配偶任一方與第三人發生性行為，或其間
    存有逾越結交普通朋友等一般社交行為之不正常往來，逾越
    社會一般通念所能容忍之範圍，已達破壞婚姻共同生活之圓
    滿安全及幸福之程度，並致他方配偶因此遭受精神上痛苦，
    則該第三人自應就其不法侵害他方基於配偶關係之身分法益
    且情節重大之侵權行為，負非財產上之損害賠償責任。
　㈢上訴人主張被上訴人明知甲○○為有配偶之人，竟於事發日晚
    上9時許，在甲○○租屋處與之發生性關係，及不當交往行為
    ，不法侵害上訴人之配偶權且情節重大等情；雖經被上訴人
    抗辯：其受甲○○請託，於事發日晚上將床板載運至甲○○租屋
    處，稍聊一下隨即離開，並無侵害上訴人配偶權之行為云云
    。然查：
　⒈上訴人主張本院卷第69至71頁照片（甲○○以棉被遮掩衣衫不
    整之身體等，第70頁編號8照片除外），係其於事發日在甲○
    ○租屋處所拍攝之照片乙情，核與本院勘驗上訴人提出如附
    表所示之系爭光碟內容相符，為可採信。被上訴人空言否認
    ，要難採憑。
　⒉上訴人另主張其於事發日在甲○○租屋處，當場發現並取得被
    上訴人與甲○○發生性行為後使用之衛生紙，該衛生紙殘留精
    液及毛髮等物云云，雖據提出照片（見原審卷第22頁、本院
    卷第70頁編號8照片）及系爭光碟為證；然查，上開照片所
    示綠色塑膠袋之內容物，已經被上訴人否認為其所有，且觀
    諸如附表所示系爭光碟勘驗結果，僅可見第三人手拿綠色塑
    膠袋出現在畫面上，而由此情並不足以證明該塑膠袋內容物
    係遺留精液之衛生紙，及其為被上訴人遺留現場之事實，此
    外，上訴人亦未舉證證明上開照片所示塑膠袋內容物與被上
    訴人有關，自難依此而為有利於上訴人之認定。
　⒊上訴人雖又主張被上訴人走出甲○○租屋處時，甲○○當時「用
    棉被遮住身體，棉被外身體未見穿著衣物…」、「甲○○當眾
    穿起睡衣（此時畫面露出裸體胸部，並無遮掩）」，之後當
    眾表示「現在通姦也無罪」等語，且被上訴人於上訴人質疑
    伊與甲○○發生性行為一事，均無當場否認，足認被上訴人與
    甲○○當時有發生性行為等語；然查，衡諸親密行為之態樣甚
    多（如擁抱、接吻、撫摸、性交等），孤男寡女共處一室，
    未必當然為通姦、相姦行為，仍須有證據證明行為人確有性
    交之事實為必要。本件依本院卷第69至71頁照片（第70頁編
    號8照片除外）及如附表所示系爭光碟勘驗結果，雖可認被
    上訴人開門離開甲○○租屋處之際，甲○○衣衫不整於床上之情
    ，惟上開證據至多僅能證明被上訴人與甲○○二人於事發日晚
    上，確有背離一般社交行為之不正常往來，且逾越社會一般
    通念所能容忍範圍，但尚難遽以臆測其等間當有性交之行為
    。其次，觀之兩造及甲○○於事發日之前後對話內容，可知被
    上訴人一開始即已表示「我來這邊也沒什麼」，並非如上訴
    人所述其無當場否認與甲○○發生性行為之情。又參以甲○○就
    上訴人質疑其與被上訴人有性行為而發生爭執時，甲○○向上
    訴人表示：「你跟我已經要離婚啊」、「你去法院再說啦」
    ，上訴人回應：「你被我抓到了，你還要離婚？」、「你爸
    沒把你腳打死就算不錯了」，甲○○回稱：「現在通姦也沒罪
    」等情，依其對話過程，應係為勸使上訴人儘速離開其租屋
    處而為之對話，尚難擷取其中片斷語句而遽以推斷其自承與
    被上訴人間有性交行為。是以上訴人所舉證據，尚不足證明
    其主張被上訴人與甲○○於事發日晚上在甲○○租屋處，有相姦
    、通姦之性行為云云為真實。
　⒋惟審酌本院卷第69至71頁照片（第70頁編號8照片除外）及如
    附表所示系爭光碟勘驗結果，可認被上訴人與甲○○二人於事
    發日晚上，確有背離一般社交行為之不正常往來，且逾越社
    會一般通念所能容忍範圍之界線。被上訴人就此雖以前揭情
    詞置辯云云；然查，參諸被上訴人於事發日晚上開門離開甲
    ○○租屋處之際，至上訴人將被上訴人自門口推回室內時，僅
    有短短18秒時間，當時甲○○係處於在室內床上用棉被遮住裸
    露身體之狀態，由此以觀，被上訴人自甲○○租屋處室內走出
    時與其開門欲離開甲○○租屋處之際，甲○○應係處於相同情狀
    即裸露身體之狀態，而被上訴人與甲○○當時果真僅是稍為閒
    聊，甚難想像甲○○會以此種裸露身體方式與被上訴人閒話家
    常之理。是被上訴人前揭所辯，顯悖離常情，要難採信。
  ⒌綜合上述，被上訴人明知事發日當時，甲○○為上訴人之配偶
    ，不得為破壞上訴人與甲○○間婚姻生活之圓滿安全及幸福之
    行為，惟其仍為上開不當交往行為，依一般社會通念，顯已
    違反倫理規範，且已破壞他人婚姻之信賴及家庭之穩定，嚴
    重干擾或妨害他人夫妻維持婚姻共同生活圓滿、安全及幸福
    之權利，自屬故意以背於善良風俗之方法，不法侵害上訴人
    基於配偶關係之身分法益，且情節重大，應可認定。
  ㈣又按不法侵害他人之人格權，被害人受有非財產上損害，請
    求加害人賠償相當金額之慰撫金時，法院對於慰撫金之量定
    ，應斟酌實際加害情形、所造成之影響、被害人所受精神上
    痛苦之程度、雙方之身分、地位、經濟狀況及其他各種情形
    ，以核定相當之數額。而身分法益與人格法益同屬非財產法
    益，依同一理由，上開有關人格法益受侵害而酌定慰撫金之
    標準，自得為本件衡量因身分法益受侵害所生損害賠償金額
    之參考。依上所述，被上訴人於事發日晚上，有逾越一般男
    女社交分際之不當交往行為，侵害上訴人基於配偶關係之身
    分法益，破壞上訴人婚姻共同生活之圓滿、安全及幸福，且
    情節重大，導致上訴人受有精神上之痛苦，應屬當然。則上
    訴人依民法第184條第1項後段、第195條第3項準用同條第1
    項前段之規定，請求被上訴人賠償非財產上之損害，要屬有
    據。本院審酌上訴人為國中畢業，之前務農，年收入約60萬
    元，現在與友人合夥開水產店，其於108年、109年所得均為
    100,050元，名下有田賦3筆、汽車1輛及投資1筆，財產總額
    為1,888,668元；被上訴人為高中畢業，從事裝潢工作，月
    收入約3、4萬元，查無108年、109年所得資料，名下有汽車
    2輛等情，已據兩造陳明在卷（見本院卷第115頁），且有稅
    務電子閘門財產所得調件明細表附卷可稽（見本院禁抄錄卷
    ），暨斟酌被上訴人前揭侵害上訴人配偶權之行為態樣、次
    數，及上訴人因被上訴人之上開逾矩行為，導致婚姻關係已
    難圓滿，致其精神上所受痛苦程度等一切情狀，認上訴人請
    求被上訴人賠償精神慰撫金200萬元，尚屬過高，應核減為2
    0萬元，較為適當。
五、綜上所述，上訴人依民法第184條第1項後段、第195條第3項
    準用同條第1項前段之規定，請求被上訴人給付20萬元，及
    自起訴狀繕本送達翌日即110年1月22日（見原審卷第41頁送
    達證書）起至清償日止，按年息百分之5計算之利息，為有
    理由，應予准許；逾此部分之請求（含依同法第184條第1項
    前段規定為同一之請求），為無理由，不應准許。從而原審
    就上開應准許部分，為上訴人敗訴之判決，尚有未洽，上訴
    論旨指摘原判決此部分不當，求予廢棄改判，為有理由，爰
    由本院廢棄改判如主文第2項所示。至於上訴人之請求不應
    准許部分，原審為上訴人敗訴之判決，並駁回其假執行之聲
    請，經核並無不合，上訴意旨指摘原判決此部分不當，求予
    廢棄改判，為無理由，應駁回此部分之上訴。又本件命被上
    訴人給付部分，未逾150萬元，不得聲明不服，已告確定，
    並無宣告假執行之必要，原審判決駁回上訴人此部分假執行
    之聲請，理由雖有不同，但結果同一，仍應予維持，爰併駁
    回上訴人此部分之上訴。
六、本件事證已臻明確，兩造其餘之攻擊或防禦方法及所用之證
    據，經本院斟酌後，認為均不足以影響本判決之結果，爰不
    逐一論列，附此敘明。
七、據上論結，本件上訴為一部有理由、一部無理由，依民事訴
    訟法第450條、第449條、第79條，判決如主文。
中　　華　　民　　國　　111 　年　　7 　　月　　6 　　日
                    民事第五庭  審判長法  官  藍雅清

                                      法  官  顏淑惠

                                      法  官  張季芬
上為正本係照原本作成。
上訴人如不服本判決，應於收受送達後20日內向本院提出上訴書
狀，其未表明上訴理由者，應於提出上訴後20日內向本院補提出
理由書狀（均須按他造當事人之人數附繕本），上訴時應提出委
任律師或具有律師資格之人之委任狀；委任有律師資格者，另應
附具律師資格證書及釋明委任人與受任人有民事訴訟法第466條
之1第1項但書或第2項（詳附註）所定關係之釋明文書影本。如
委任律師提起上訴者，應一併繳納上訴審裁判費。　　　　　　
被上訴人不得上訴。　　　　　　　　
中　　華　　民　　國　　111 　年　　7 　　月　　6 　　日

                                      書記官  郭馥萱
【附註】
民事訴訟法第466條之1：
⑴對於第二審判決上訴，上訴人應委任律師為訴訟代理人。但上
  訴人或其法定代理人具有律師資格者，不在此限。
⑵上訴人之配偶、三親等內之血親、二親等內之姻親，或上訴人
  為法人、中央或地方機關時，其所屬專任人員具有律師資格並
  經法院認為適當者，亦得為第三審訴訟代理人。
民事訴訟法第466條之2第1項：
上訴人無資力委任訴訟代理人者，得依訴訟救助之規定，聲請第三審法院為之選任律師為其訴訟代理人。　　　　　　　　　　　　　　
附表：
00分04秒~00分07秒    被上訴人開門走出來。          00分07秒                               上訴人向被上訴人說：「不用走。」(台語)                            00分12秒                               上訴人對被上訴人說：「你是在走什麼？」、「幹你娘。」(台語)              00分13秒~00分15秒                       被上訴人：「我來這邊也沒什麼。」(台語)上訴人：「你來這邊沒啥。」(台語) 00分08秒~00分17秒                                          被上訴人欲離開，卻遭上訴人以台語說：「你來這邊很多次了。」並把被上訴人推回室內。                            00分18秒~00分30秒                                          上訴人與被上訴人走回室內，直至床邊開燈看見甲○○躺在床上，蓋著棉被，棉被外身體未見穿著衣物。        00分31秒~00分48秒                                                             畫面突然變黑（疑似關燈）上訴人說：「你來這邊很多次了。」（台語）甲○○則在旁邊用台語對上訴人說：「你在做什麼？」                                  00分49秒~00分53秒                       上訴人與甲○○兩方一直相互用台語說：「你（妳）在做什麼？」              00分54秒~00分55秒                                                             畫面變亮，甲○○用棉被遮住身體，棉被外身體未見穿著衣物，從床上坐起來。甲○○對上訴人說：「你是在做什麼？」(台語)                            00分56秒                                                                     看見上訴人伸手要掀開甲○○身上的棉被，甲○○「喔」一聲，趕緊抓著棉被，又對上訴人用台語說一句：「妳這要幹嘛？」                              01分02秒~01分10秒                       上訴人：「幹你娘雞歪。你來這邊做什麼？」(台語)                          01分10秒~01分16秒                                          第三人手拿綠色塑膠袋，出現在畫面。（1分12秒）被上訴人：「報警啦。」(台語)甲○○：「去報。」(台語)          01分17秒~01分24秒                       甲○○紅開始當眾穿起睡衣。(此時畫面露出裸體胸部，並無遮掩)。      01分25秒~01分43秒                                                             畫面開始轉向被上訴人，並見甲○○穿好睡衣，上訴人指被上訴人並用台語說：「打給你老婆」並重複說兩次：「叫她來處理。」                      01分43秒~01分45秒                                          畫面轉向門口，並對站在門口的男士用台語說：「來，打給你姊夫，叫里長來。」。                                  01分46秒~01分51秒                       畫面四處移動，上訴人說：「你爸用腳來把妳打死。」(台語)                  01分58秒~01分59秒                       上訴人對被上訴人說：「注意你好幾次了。」(台語)                          02分01秒                               甲○○對上訴人說：「注意什麼？」(台語)                                02分02秒                               上訴人對甲○○說：「注意什麼？」(台語)                                02分07秒                               甲○○對上訴人說：「亮阿，你在說什麼啦？」(台語)                      02分09秒~02分16秒                       上訴人去巡視廁所環境後出來，說：「說什麼？」                            02分20秒                               上訴人對甲○○說：「妳給我搬來這裡是做什麼？」(台語)                  02分21秒~02分28秒                       上訴人環視房間環境。背景聽見上訴人與甲○○在碎念，但聽不清楚語意。    02分29秒~02分36秒                                                             上訴人對甲○○用台語說：「這就是妳想要過的生活吼？（重複1遍）」、「妳要自由快樂吼？」甲○○點頭，說：「對。」                              02分38秒~02分40秒                       上訴人：「打給你姊夫，叫他快點過來。」                                  02分45秒            上訴人：「叫他過來。」(台語)        02分47秒            甲○○：「原來是這樣子哩。」(台語) 02分53秒                               甲○○：「阿營呀，你就是在這裡等他唷？」(台語)                        02分57秒            上訴人：「就是等你。」(台語)        02分58秒                               甲○○：「就是等我哈，沒關係。」(台語)                                02分59秒            上訴人：「就是等你。」(台語)        03分01秒                               甲○○：「沒關係，沒關係，看要怎樣，一起講。」(台語)                  03分04秒            甲○○：「沒關係啦。」 (台語)      03分10秒                               甲○○：「哼。」(台語)，遂走往廁所。                                  03分11秒            上訴人：「哼。」                    03分12秒            上訴人：「不用哼啦。」 (台語)        03分13秒~03分18秒    鏡頭照向被上訴人。                  03分18秒            上訴人：「大家法院見面啦。」(台語)  03分21秒            甲○○：「閃。」(台語)            03分22秒            甲○○：「閃。」(台語)            03分24秒            上訴人：「要閃什麼？」(台語)        03分24秒            甲○○：「閃啦。」(台語)          03分33秒~03分34秒                       上訴人：「關起來，鎖啊，趕緊給我關起來。」(台語)                        03分38秒            上訴人：「打電話給你老婆。」(台語)  03分40秒                               上訴人看被上訴人重複再說：「打電話給你老婆。」(台語)                    03分42秒                               被上訴人：「我為什麼要聽你的？」、「我不行來這裡？」(台語)              03分43秒                               上訴人對被上訴人：「你來這做什麼？」(台語)                              03分46秒                               被上訴人一直重複：「我不行來這裡？」(台語)                              03分48秒                               上訴人：「你來玩我的老婆，你還在做啥？」(台語)                          03分50秒                               被上訴人對上訴人說：「你打我。」(台語)                                  03分52秒            上訴人：「你玩我老婆。」(台語)      03分54秒            甲○○：「玩什麼？」(台語)        03分55秒            被上訴人：「你打我。」(台語)        03分56秒                               甲○○：「你跟我已經要離婚啊。」(台語)                                03分57秒                               上訴人：「你被我抓到了，你還要離婚？」(台語)                            03分59秒                               甲○○：「就算被你抓到也沒關係，去法院再說。」(台語)                  04分03秒                               甲○○：「你去法院再說啦。」(台語，2遍)                              04分04秒            上訴人：「你都不用說什麼了。」      04分05分                               甲○○：「你去法院再說啦。」(台語，3遍)                              04分10秒            上訴人：「你都不用再說什麼啦。」    04分11秒                               甲○○：「對啦，你去法院再說啦。」(台語，重複3遍)                      04分14秒                               上訴人：「哈，幹你娘，你爸沒把你腳打死就算不錯了。」(台語)              04分15秒            甲○○：「你怕啥？」(台語)        04分17秒                               甲○○：「現在通姦也沒罪。」(台語）                                  04分19秒                               被上訴人：「你打我，我要告你。」(台語)                                  04分22秒            上訴人：「去告。」(台語)            04分23秒            甲○○：「告啊，告傷害呀。」(台語) 04分24秒            上訴人：「去告，告…」(台語)        04分25秒                               被上訴人對上訴人指著臉說：「你打我吶。」                                04分27秒                               上訴人對被上訴人說：「你來這邊通姦，你還說要打你？」                    04分30秒                               上訴人對被上訴人說：「叫你老婆來。」(背景一陣吵嘈)                      04分35秒                               上訴人揮右手又說：「叫你老婆來。」(鏡頭移向室外，背景突然一陣吵嘈)      04分40秒            甲○○：「這跟你有什麼關係？」    04分41秒                               上訴人：「幹。楊啊。叫你姊夫載你老婆來。」                              04分45秒                               甲○○：「禮拜三，我們就要離婚了…」                                  04分48秒            上訴人：「懶叫啦，離婚。」          04分48秒~04分52秒                       甲○○：「懶叫啥啦？」(甲○○動手打上訴人)                          04分51分            上訴人：「你打我。」(動手打甲○○) 04分53分                               甲○○：「你打我，我都沒說什麼了，我打你。」                          04分55秒            上訴人：「你打我。」                04分55秒                               甲○○：「你把我弄成那樣了。」(重複1遍)                              04分57秒                               上訴人：「我把你弄那樣…裡面都有看到。」